福建金門地方法院刑事附帶民事判決
111年度智重附民字第1號
原      告  高坑有限公司

代  表  人  黃玉華
訴訟代理人  李易撰律師
            許家華律師
被      告  虎航食品有限公司

兼  代表人  邱水山


被      告  徐萬金


上三人
訴訟代理人  魏釷沛律師
上列被告等因違反著作權法案件（111年度智訴字第1號），經原
告提起刑事附帶民事訴訟，請求損害賠償，本院判決如下：
    主    文
原告之訴及假執行之聲請均駁回。
    事 實 及 理 由
一、原告訴之聲明及陳述詳如附件刑事附帶民事起訴狀所載。
二、被告則以：兩造曾經於民國109年6月20日就原告所主張的侵
    權事實達成和解，和解就是雙方各退一步，雙方必須受和解
    拘束，不得反悔事後又主張全部的損害，再依照和解筆錄第
    7點，若有違約應賠償他方新臺幣300萬元之違約金，該違約
    金之性質是損害賠償總額預定，非懲罰性違約金，所以被告
    於和解後違約，原告自得主張和解筆錄所稱之違約金請求權
    ，而違約金請求權於本件原告主張的請求權屬於請求權競合
    關係，原告已經就前開違約金請求權聲請強制執行，自不得
    再就同一損害另外再起訴請求等語，資為抗辯。並聲明：如
    主文第一項所示。
三、按提起刑事附帶民事訴訟，法院認為原告之訴不合法或無理
    由者，應以判決駁回之；而民事訴訟法關於和解之規定，於
    附帶民事訴訟準用之，刑事訴訟法第502條第1項、第491條
    第7款定有明文。又確定之終局判決就經裁判之訴訟標的，
    有既判力；原告之訴之訴訟標的為確定判決之效力所及，法
    院應以裁定駁回；和解成立者，與確定判決有同一之效力；
    調解成立者，與訴訟上和解有同一之效力，民事訴訟法第40
    0條第1項、第249條第1項第7款、第380條第1項、第416條第
    1項後段亦分別定有明文。又確定判決後之一事不再理乃訴
    訟法上之基本原則，且刑事附帶民事訴訟本質為民事訴訟，
    法院於審理刑事附帶民事訴訟時，自應援用此一法理。次按
    刑事訴訟諭知無罪、免訴、不受理之判決者，對於附帶民事
    訴訟部分應以判決駁回原告之訴，刑事訴訟法第503條第1項
    前段定有明文。
四、經查：
　㈠檢察官所起訴之犯罪事實之時間點於107年間某日起，而該起
    訴之犯罪事實經兩造曾經在109年6月20日就原告所主張的侵
    權事實達成和解等情，為原告所不爭執（見本院111年度智
    訴字第1號卷一第366頁），並有被告虎航食品有限公司（更
    名前為金門高坑食品有限公司）、邱水山、徐萬金與告訴人
    高坑有限公司於109年6月20日智慧財產法院108年度民商訴
    字第62號案件開庭之和解筆錄1份在卷可稽（見福建金門地
    方檢察署109年度偵字第287號卷第119-121頁）。是兩造既
    就本案損害賠償調解成立，與訴訟上和解同具確定判決之效
    力，則原告基於同一法律關係所提之本案刑事附帶民事訴訟
    ，已為前開與確定判決有同一之效力之調解筆錄所及，故原
    告於就同一事件對被告重複起訴，違反一事不再理原則，自
    非適法。再者，原告於本院審理時亦自承：伊主張的是和解
    日之後的損害等語（見本院卷第128-129頁），堪認原告之
    請求始日並非檢察官起訴書所載之犯罪時點，自不符合刑事
    訴訟法第487條規定，屬於因犯罪而受損害之人，難謂適法
    。
　㈡被告邱水山所違反商標法案件業經臺灣桃園地方法院以110 
    年度智易字第 30 號刑事判決，判處無罪。本件被告等被訴
    違反著作權法案件，亦經本院刑事判決判處公訴不受理在案
    ，依據首揭說明，原告之訴，自應予以駁回。其假執行聲請
    ，失所附麗，應併予駁回。惟此仍無礙原告依所主張之法律
    關係另循一般民事訴訟途徑起訴，附此敘明。
五、據上論斷，依刑事訴訟法第502條第1項前段、第503條第1項
    前段，判決如主文。 
中　　華　　民　　國　　111 　年　　8 　　月　　24　　日
                  刑事第一庭  審判長法  官  陳弘能
　　　　　　　　　                  法  官  魏玉英
　　　　　　　　　                  法　官　黃俊偉
以上正本係照原本作成。　　　　　　　　　　
如不服本判決應於收受判決後20日內向本院提出上訴書狀，並應
敘述具體理由。其未敘述上訴理由者，應於上訴期間屆滿後20日
內向本院補提理由書(均須按他造當事人之人數附繕本)「切勿逕
送上級法院」。
中　　華　　民　　國　　111 　年　　8 　　月　　24　　日
                                    書記官  黃紹洧